# 长期股权投资汇率折算问题，香港会计准则与国内准则是否不一致

提问人：小石 头 2012 时间：2022-03-18 20:32:27
请教一下各位大佬，一家香港的企业，记账货币是美元，但是需要出具人民币的审计报告，该香港企业多年前在大陆以美元设立了一家全资子公司，现在的问题是香港会计师说依据香港的会计准则在香港单体报表层面需要将这个长期股权投资按照审计年度当年资产负债表日的期末汇率进行折算，而不是按照投资时的历史汇率来计量。对于按照香港会计准则长投按照期末汇率折算，有些疑问，有没有哪位懂的小伙伴可以帮忙指点一下，最好能附带上准则条文，谢谢大家～

回答人：chenyiwei
这个问题上，香港和内地的会计准则没有差异。主帖中提及的香港会计师的处理意见是正确的。
由于该香港公司的记账本位币是美元，对内地企业出资也是用美元，因此该项投资对其而言并非外币资产，在其自身报表中不存在汇率折算问题。该香港公司需按人民币提供财务报表，属于报表折算问题，而在财务报表折算中，各资产、负债项目都是按照期末即期汇率折算的，与权益项目按历史汇率折算的结果之间的差异列入“其他综合收益——报表折算差额”。

提问人：小石 头 2012 时间：2022-03-21 12:11:03
谢谢您的回复，不过我还是有点小疑问，假如香港公司是以欧元出资在大陆设立子公司。按照国内准则及目前实务处理，通常是长期股权投资按照历史汇率进行计量，依据条文如下：
《企业会计准则第 19 号——外币折算》应用指南；(二)外币非货币性项目
非货币性项目，是指货币性项目以外的项目，包括存货、长期股权投资、固定资产、无形资产等。
1. 以历史成本计量的外币非货币性项目，由于已在交易发生日按当日即期汇率折算，资产负债表日不应改变其原记账本位币金额，不产生汇兑差额。
但是，企业会计准则第 19 号——外币折算（ 2006 ）里面第四章　外币财务报表的折算
第十二条　企业对境外经营的财务报表进行折算时，应当遵循下列规定：
（一） 资产负债表中的资产和负债项目，采用资产负债表日的即期汇率折算，所有者权益项目除“未分配利润”项目外，其他项目采用发生时的即期汇率折算。
两处不一致，就有点疑惑。还请您帮忙再解释一下，感激不尽~

回答人：chenyiwei
要注意区分：外币货币性项目的期末折算（从外币折算到本位币）和外币报表折算（从本位币折算到外币）的区别。